【裁判字號】    97,訴,345
【裁判日期】    970630
【裁判案由】    違反毒品危害防制條例
【裁判全文】
臺灣新竹地方法院刑事判決               97年度訴字第345號
公  訴  人  臺灣新竹地方法院檢察署檢察官
被      告  甲○○
                    現於臺灣桃園女子監獄另案執行中
選任辯護人  徐國楨律師
上列被告因違反毒品危害防制條例案件，經檢察官提起公訴（97
年度毒偵字第523號），本院依簡式審判程序判決如下：
    主  文
甲○○施用第二級毒品，累犯，處有期徒刑肆月，如易科罰金以
新臺幣壹仟元折算壹日。
    事  實
一、甲○○前因施用毒品案件，經本院以90年度毒聲字第704 號
    裁定令入勒戒處所觀察、勒戒後，認無繼續施用毒品之傾向
    ，並由臺灣新竹地方法院檢察署檢察官以89年度毒偵字第28
    95號為不起訴處分確定。復因施用毒品案件，經臺灣苗栗地
    方法院以92年度毒聲字第167 號裁定令入勒戒處所接受觀察
    、勒戒後，因認無繼續施用毒品傾向，於92年4 月10日執行
    完畢釋放，並經臺灣苗栗地法院檢察署檢察官以92年度毒偵
    字第226 號為不起訴處分。另於93年間因施用毒品案件，經
    本院以93年度竹北簡字第184 號判處有期徒刑6 月確定，於
    93年11月18日易科罰金執行完畢；復於94年間因施用毒品案
    件，經本院以94年度易字第181 號判處有期徒刑8 月確定，
    於95年5 月4 日縮刑期滿執行完畢；於94年間因施用毒品案
    件，經臺灣新竹地方法院以94年度易字第548 號判處有期徒
    刑6 月確定，於94年12月29日易科罰金執行完畢。
二、詎甲○○仍不知悔悟，復基於施用第二級毒品安非他命之犯
    意，於96年5 月18日晚上某時，在新竹縣湖口鄉○○村○○鄰
    ○○街58號家中，非法施用第2 級毒品安非他命1 次。嗣於
    96年5 月19日23時5 分許，為警於苗栗縣竹南鎮○○路「樂
    神遊藝場」查獲，並採集其尿液檢體送請鑑驗，結果呈甲基
    安非他命類陽性反應，始悉上情。
三、案經苗栗縣警察局竹南分局報告台灣苗栗地方法院檢察署呈
    請台灣高等法院檢察署檢察長令轉臺灣新竹地方法院檢察署
    檢察官偵查起訴。
    理  由
一、本件被告甲○○所犯施用第2 級毒品罪，係非死刑、無期徒
    刑、最輕本刑為3 年以上有期徒刑之罪，被告於本院準備程
    序進行中，就被訴事實為有罪之陳述，經本院合議庭認合於
    刑事訴訟法第273 條之1 第1 項之規定，裁定進行簡式審判
    程序，合先敘明。
二、訊據被告甲○○對於上開犯罪事實，於本院審理中供承不諱
    ，而被告為警查獲所採集之尿液，經送正修科技大學超微量
    研究科技中心檢驗結果，呈陽性反應，此有尿液鑑驗代碼對
    照表、濫用藥物尿液檢驗檢體監管紀錄表、正修科技大學超
    微量研究科技中心檢驗報告等附卷可稽，是認被告上開自白
    內容應與事實相符，其施用第二級毒品安非他命犯行堪予認
    定。
三、甲○○前因施用毒品案件，經本院以90年度毒聲字第704 號
    裁定令入勒戒處所觀察、勒戒後，認無繼續施用毒品之傾向
    ，並由臺灣新竹地方法院檢察署檢察官以89年度毒偵字第28
    95號為不起訴處分確定。復因施用毒品案件，經臺灣苗栗地
    方法院以92年度毒聲字第167 號裁定令入勒戒處所接受觀察
    、勒戒後，因認無繼續施用毒品傾向，於92年4 月10日執行
    完畢釋放，並經臺灣苗栗地法院檢察署檢察官以92年度毒偵
    字第226 號為不起訴處分等情，有臺灣高等法院被告前案紀
    錄表、在監在押全國紀錄表在卷足按。從而，被告於觀察勒
    戒執行完畢釋放後5 年內，再犯本案施用毒品犯行，自應依
    法予以論罪科刑。
四、核被告所為，係犯毒品危害防制條例第10條第2 項之施用第
    2 級毒品罪。其持有第2 級毒品安非他命之低度行為，為其
    施用第2 級毒品安非他命之高度行為所吸收，不另論罪。又
    被告於94年間因施用毒品案件，經臺灣新竹地方法院以94年
    度易字第548 號判處有期徒刑6 月確定，於94年12月29日易
    科罰金執行完畢等情，有臺灣高等法院被告前案紀錄表附卷
    可佐，被告前受有期徒刑之執行完畢後，其於5 年以內故意
    再犯本件有期徒刑以上之罪，為累犯，應依刑法第47條第1
    項之規定，加重其刑。爰審酌被告無視法令之禁止，前已因
    施用毒品案件，經裁定送觀察勒戒等矯治程序後，竟再度施
    用毒品顯見尚未戒除毒癮，及其犯後坦承犯行等一切情狀，
    量處如主文所示之刑，併諭知易科罰金之折算標準，以示懲
    儆。
五、另本件原起訴被告施用第一級毒品海洛因部分，業據公訴人
    具狀撤回，此有撤回起訴書在卷可稽，附此敘明。
據上論斷，應依刑事訴訟法第273 條之1 第1 項、第299 條第1
項前段，毒品危害防制條例第10條第2項，刑法第11條前段、第
47 條第1項、第41條第1項，判決如主文。
本案經檢察官楊仲萍到庭執行職務。
中    華    民    國    97    年    6    月    30     日
                  刑事第二庭  法  官  李毓華
以上正本證明與原本無異。
如不服本判決應於收受本判決後10日內向本院提出上訴書狀，上
訴書狀應敘述具體理由。上訴書狀未敘述上訴理由者，應於上訴
期間屆滿後20日內補提理由書狀於本院 (均須按他造當事人之人
數附繕本)「切勿逕送上級法院」。
中    華    民    國    97    年    6     月    30    日
                              書記官  陳美利
毒品危害防制條例第10條第2項
施用第二級毒品者，處 3 年以下有期徒刑。


司法院資訊處製作；財團法人民間司法改革基金會備份。
